Inventaris van het archief van de familie Cort van der Linden en aanverwante geslachten, (1480) 1634-1935
Nationaal Archief, Den Haag
- mr Pieter Wilhelm Adrianus Cort van der Linden., V.
  - Pleidooien van mrs P.W.A.Cort van der Linden en W.Thorbecke in zake Jut en Cristina Goedvolk. gedrukt., 1876; 234; 1 deeltje
  - Afrekening met de overige curatoren in het faillissement van de firma Overklift en Co, bankiers te 's-Gravenhage e.a., 25 october 1877; 235; 1 stuk
  - Reglement van orde voor de Tweede Kamer. 1888. met aantekeningen over gehouden zittingen en overleden leden., 1881-1896; 236; 1 deeltje
  - Notulen van de Staatscommissie tot voorbereiding van te nemen maatregelen ter bevordering der codificatie van het internationaal privaatrecht., 2 maart-22 mei 1897; 237; 6 stukken in 1 omslag
  - Stand van de wetgevende arbeid aan het ministerie van justitie, bij de overdracht van het ambt van minister mr W.van der Kaay aan zijn opvolger mr P.W.A.Cort van der Linden., juli 1897; 238; 1 stuk
  - Ambtelijke stukken als minister van justitie ontvangen., 1897, 1900; 239; 1 omslag
  - Stukken betreffende de voorbereiding en sluiting als minister van Justitie van het huwelijk van H.M. de Koningin., 1900-1901; 240; 1 omslag
  - Ingekomen brieven van: mr J.Simon van der Aa 1900, dr Abraham Kuyper 1901 en 1902, Staatsraad dr Langfeld te Schwerin 1904, St.P.Meer(man?) 1906, mr R.J.H. Patijn 1909, J.E.N. baron Schimmelpenninck van der Oye 1909, mr E. baron Mackay, 12e lord Reay 1913 en ir C. Lely 1914., 241; 9 stukken 1 omslag
  - Ingekomen briefkaart bij de minister van justitie met opschrift "volk van Nederland: De zaak der Hogerhuizen niet in de doofpot". gedrukt., 10 mei 1901; 242; 1 stuk
  - Stukken betreffende zijn opdracht door H.M. de Koningin tot samenstelling van een gemengd ministerie., maart 1907; 243; 1 omslag
  - Afschriften van minuten van rapporten betreffende de cavallerie en verlenging van diensttijd. door de inspecteur der cavallerie generaal-majoor H.T.D.Braams, gezonden aan de minister van oorlog en ingekomen bij staatsraad Cort van der Linden., 15 januari-27 juli 1907; 244; 1 omslag
  - Uitnodiging tot een bespreking met minister Heemskerk., januari 1909; 245; 2 stukken in 1 omslag
  - Minuut-rechtsgeleerd advies aan Z.K.H. Prins Hendrik over de troonopvolging en de titel van Prins van Oranje volgens de Grondwet. met vertaling in het Duits door E.J. Kossmann en bijgevoegde dankbetuiging namens Z.K.H., 1909; 246; 1 omslag
  - Ingekomen brieven als lid van de Raad van State, betreffende het tot standbrengen van een aanvullingsverdrag op het familieverdrag van 1901., 1909; 247; 1 omslag
  - Dankbetuiging namens Hare Majesteit de Koningin, voor de arbeid aan de samenstelling en het tot standbrengen van het aanvullingsverdrag op het familieverdrag van 1901. met als bijlage concept-aanvulling., 1909; 248; 1 omslag
  - Dankbetuiging van Johann Albrecht Hertog van Brunswijk voor toegezonden brief., 1909; 249; 1 stuk
  - Ledenlijst van "the society for psychical research". gedrukt., februari 1909; 250; 1 stuk
  - Verhandelingen betreffende de internationale conferentie voor luchtvaart te Parijs., 1909, 1910; 251; 2 gedrukte delen in 1 omslag
  - Stukken betreffende het ontwerp-luchtscheepvaartconventie., 1910; 252; 1 omslag
  - Stukken betreffende de regeling der troonopvolging bij de komende grondwetsherziening., 1910-1911; 253; 1 omslag
  - Stukken betreffende de kabinetsformatie 1913, waarbij het door de kabinets leden getekende regerings program., augustus 1913; 254; 1 omslag
  - Ingekomen rede van mr R. de Marees van Swinderen, minister van Buitenlandse Zaken, bij de opening van het Vredespaleis te 's-Gravenhage., 28 augustus 1913; 255; 1 gedrukt deeltje
  - Ingekomen brieven van D.W.Stork te Hengelo, met aanbod ten behoeve van een fonds ter verdediging van het rijk 10% te storten van het vermogen, dat hij bij het einde van de oorlog zal bezitten., augustus-september 1914; 256; 4 stukken in 1 omslag
  - Brieven ingekomen van Hare Majesteit de Koningin., 1917-1927 en z.j; 257; 11 stukken in 1 omslag
    Bijgevoegd concept-antwoord 1922.
  - Ingekomen brieven als minister-president., 1916-1918; 258; 4 stukken in 1 omslag
  - Beschrijving onbekend, 258A
  - Rapporten e.a. stukken ingekomen van de commissie van voorbereiding voor de derde vredesconferentie., 1914-1919; 259; 1 omslag
    Bevat tevens 6 notulen van de commissie lopende van 18 juli 1918-14 maart 1919.
  - Oorkonde, aangeboden door burgemeester en schepenen als erkenning aan het Nederlandse volk voor de opname der Antwerpse vluchtelingen in october 1914. met lint met zegel., 30 april 1915; 260; 1 stuk in 1 doos
  - Ingekomen brieven met gelukwensen bij zijn benoeming tot Minister van Staat., 1915; 261; 39 stukken in 1 omslag
    Afkomstig van: Simon van der Aa te Groningen, mr P.J. M. Aalberse, lid van de Tweede Kamer te Leiden, Van Aalst te Amsterdam, mr W.H. de Beaufort, lid van de Tweede Kamer te 's-Gravenhage, Bertling te 's-Gravenhage, dr D.Bos, lid van de Tweede Kamer te 's-Gravenhage, M. van Cappele te Ulstrup (Denemarken), Melle Cremers te 's-Gravenhage, F.J.W.Drion, lid van de Tweede Kamer te 's-Gravenhage, Henry van Dijke, Legatie U.S.A. te 's-Gravenhage, Van Eeghen, voorzitter Kamer van Koophandel te Amsterdam, Kon. Ver. Het Eereteken voor belangrijke krijgsverrichtingen te 's-Gravenhage, Fockema Andrea te Leiden, Louis Franck, Belgische Kamer van Afgevaardigden, T.T. Gleichman te Amsterdam, L. de Hartog te Amsterdam, J. van Heutz te Amsterdam, G.J.C.Hop te Weltevreden, J. Houwing te Doorn, J.Jansen te Almelo, H.H. van Kol, lid van de Eerste Kamer te 's-Gravenhage, dr J. van Leeuwen, lid van de Tweede Kamer te Utrecht, J. van Limburg Stirum te Stockholm, mr J.A. Loeff, lid van de Tweede Kamer te 's-Gravenhage, Baron Mackay (Reay) te Londen, Jhr mr R. de Marez van Swinderen, buitengewoon gezant te Londen, Nelissen te 's-Gravenhage, dr W.H. Nolens, lid van de Tweede Kamer te 's-Gravenhage, mevrouw H. Quintus Wichers te 's-Gravenhage, mr A.F.L. Graaf van Rechteren Limpurg Almelo te Zwolle, mr T.D.Graaf Schimmelpenninck, oud-commissaris der Koningin te Utrecht, E.J. van Starkenborgh. te 's-Gravenhage, D.W. Stork to Utrecht, mr W.Thorbecke te 's-Gravenhage, prof. dr J.Verdam te Leiden, Van der Wijck te Doorn, B.W.C. Wttewaall te Wickenburgh en .2 onbekenden.
  - Harold F.Mc Cormick, "Comment les conditions de la paix peuvent être préparées automatiquement tandis que la guerre continue son cours." met gedrukte opdracht aan dr P.W.A.Cort van der Linden., 1916; 262; 1 deel
  - Ingekomen stenografisch verslag van de vergaderingen, bijeengeroepen door de Nederlandse Antioorlograad te 's-Gravenhage. gedrukt., 4 en 9 januari 1917; 263; 1 deeltje
  - Geleidebrief van toegezonden huwelijkscontract en huisverdrag van Hare Majesteit de koningin door de directeur van het Kon. Huisarchief. met als bijlage concept-advies., 1923; 264; 1 omslag
  - Aantekeningen als lid van de Raad van State over de behandelde geschillen van Bestuur en de daarop genomen beslissingen., z.j. (±1924-1925); 265; 1 deeltje
  - Pact van de Volkenbond. gedrukt., 31 October 1926; 266; 1 deel
  - Stukken betreffende vervulling van vacatures in het Hof van Internationale Justitie te Genève., 1929-1930; 267; 1 omslag
  - Huwelijkse voorwaarden tussen mr P.W.A.Cort van der Linden en Joanna Diderica Wttewaall., 26 mei 1873; 268; 1 stuk
  - Geboorte-extract van Pieter Wilhelm Adrianus Cort. d.d. 14 mei 1846., 1878; 269; 1stuk
  - Stukken betreffende geldelijk beheer ten behoeve van zijn in het buitenland verblijvende broer Jan Rudolph Anne van der Linden., 1878-1913; 270; 1 omslag
  - Trouwboekje van mr P.W.A.Cort van der Linden, weduwnaar van Joanna Diederica Wttewaall, en Johanna Cornelia de Koning., 28 juli 1880; 271; 1 stuk
    Inliggend geboorte-extracten van 3 zoons en overlijdensbericht van een van deze. 1881-1893.
  - Testament van Johanna Cornelia de Koning, verleden voor notaris mr G.P.A.Struyk te Dordrecht., 23 juli 1880; 272; 1 stuk
  - Overeenkomst met firma Gebroeders Belinfante, uitgever te 's-Gravenhage, over de verkoop van het Leerboek der Financiën, theorie der belastingen., 7 juni 1887; 273; 1 stuk
  - Acte van voogdijbenoeming door de kantonrechter te 's-Gravenhage van mr Pieter Wilhelm Adriaan Cort van der Linden over de 3 zoons van Herman Arnold Ledeboer, overleden te Honneff 30 mei 1886, echtgenoot van Bernardina Antonia Cornelia van der Linden. 22 mei 1888. met bijgevoegd copie testament van Herman Arnold Ledeboer d.d. 20 december 1878., 274; 2 stukken in 1 omslag
  - Rekening-courant met familieleden., 1889-1926; 275; 1 deel
  - Stukken betreffende rekening en verantwoording als executeurtestamentair van de boedel van zijn vader., 1888-1889; 276; 1 omslag
  - Bewijs van betaalde successierechten als deelgerechtigde in de nalatenschap van Gijsbertus Martinus Cort van der Linden., 1891; 277; 1 stuk
  - Testament van mr Gijsbertus Martinus van der Linden voor notaris Pieter Cato Louis Eikendal te 's-Gravenhage., 2 maart 1888; 278; 1 stuk
  - Stukken betreffende de scheiding en deling van de nalatenschap van Henriette Cornelia Wttewaall, overladen te 's-Gravenhage 28 juni 1888., 1888-1889; 279; 1 omslag
  - Testament van Henriette Cornelia Wttewaall verleden voor notaris Willem Johannes Maurits de Bas te 's-Gravenhage., 14 april 1888; 280; 1 stuk
  - Stukken betreffende de scheiding en deling van de nalatenschap van Isabella Johanna Visscher, overleden te Utrecht 4 september 1890., 281; 1 omslag
  - Stukken betreffende scheiding en deling van de nalatenschap van Gerardina Anna Maria Wttewaall, overleden te 's-Gravenhage., 26 december 1893; 282; 1 omslag
  - Testament van Gerardina Anna Maria Wttewaall verleden voor notaris W.J.M. de Bas te 's-Gravenhage., 14 februari 1893; 283; 1 stuk
  - Grosse van een notarieel verleden schuldvordering ten laste van H.J.J.N. Nieman., 4 februari 1899; 284; 1 stuk
  - Testament van Adriana Petronella Wilhelmina Cort van der Linden te 's-Gravenhage, verleden voor notaris mr Theodorus Lebuinus Maria Hubertus Borrette 's-Gravanhage., 27 maart 1893; 285; 1 stuk
  - Onderhandse acte van scheiding der nalatenschap van zijn zuster Adriana Petronella Wilhelmina Cort van der Linden, echtgenote van mr Johan George Gleichman, overleden te 's-Gravenhage. 31 maart 1901. met bijlagen. 1901-1902 en levensbericht van mr Gleichman 1907., 1901, 1902, 1907; 286; 1 omslag
  - Rekening en verantwoording als mede-executeur-testamentair in de nalatenschap van mr Johan George Gleichman, minister van Staat, overleden te 's-Gravenhage 30 april 1906., december 1906; 287; 1 stuk
  - Rekening en verantwoording als executeur-testamentair in de nalatenschap van Maria van der Linden, weduwe van mr Arnold Rudolph Jan Brouwer, overleden te 's-Gravenhage 23 januari 1913., november 1913; 288; 1 omslag
  - Boedelbeschrijving van Maria van der Linden, weduwe van mr Arnoud Rudolph Jan Brouwer, overleden te 's-Gravenhage 23 januari 1913 door mr Louis Eikendal, notaris te 's-Gravenhage, daartoe benoemd 4 juni 1902. met bijlagen., 289; 1 omslag
  - Décharge als testamentair executeur van de nalatenschap van de weduwe A.R.J. Brouwer-van der Linden., 1923; 290; 1 omslag
  - Testament van Maria van der Linden, weduwe van mr Arnoud Rudolph Jan Brouwer, verleden voor notaris Pieter Cato Louis Eikendal te 's-Gravenhage., 1 april 1912; 291; 1 stuk
  - Stukken betreffende de zekerheidstelling door Jan Rudolf de Bruine Groeneveldt, arts te Leiden, als curator over zijn nicht Petronella Wilhelmina Adriana van der Linden te Leiden., 1911; 292; 1 omslag
  - Stukken betreffende zijn benoeming en ontslagverlening als toeziend curator over Petronella Wilhelmina Adriana van der Linden., 1911 en 1933; 293; 1 omslag
  - Ingekomen brieven betreffende geldzaken., 1891, 1892, 1904, 1915, 1917 en z.j; 294; 1 omslag
  - Rekening-courant voor de erfgenamen in de nalatenschap van zijn zoon mr Jacobus., 1914; 295; 1 stuk
  - Kwitanties voor verteringen door zijn zoon W.P.J.H. als student te Leiden., 1915-1918; 296; 1 omslag
  - Bestek voor een herenhuis aan de Zuidersingel te Groningen, gebouwd voor rekening van Professor mr P.W.A.Cort van der Linden. met hypotheekacte d.d. 16 mei 1884, doorgehaald 19 mei 1891, e.a. stukken., 1883-1891; 297; 1 omslag
  - Declaratie van notarissen Eikendal te 's-Gravenhage terzake van transport van aan huis aan de Delistraat no 38 te 's-Gravenhage., 1918; 298; 1 stuk
  - Bewijzen van overschrijving van grafruimte te Loosduinen en Dordrecht., 1888 en 1891; 299; 7 stukken in 1 omslag
  - De wet van het recht, redevoering bij de aanvaarding van het hoogleraarsambt aan de Rijksuniversiteit te Groningen. gedrukt. 24 november 1881. met bespreking door mr S. Katz in Rechtsgeleerd magazijn 1882 afl.6., 1881-1882; 300; 2 deeltjes in 1 omslag
  - De zilvercrisis. gedrukt. Groningen, 1883; 301; 1 deeltje
  - Muntpolitiek, overdruk uit het dagblad "da Amsterdammer". gedrukt., 1884; 302; 1 deeltje
  - Belastingbegrippen. gedrukt. De Gids 1884 deel IV blz. 185-204., 303; 1 stuk
  - De oorzaak der malaise. gedrukt., 1885; 304; 1 deeltje
  - Richting en beleid der liberale partij., 1886; 305; 1 deel
  - Evenredige stemwaarde, overdruk uit De Vragen des tijds. gedrukt., juni 1886; 306; 1 deeltje
  - "Vrijheid en hervorming". gedrukt. De Gids juni 1887 blz.389-425 en juli 1887 blz. 72-125., 307; 2 deeltjes in 1 omslag
  - Leerboek der financiën. gedrukt., 1887; 308; 1 deel
  - Drie vragen van belastingbeleid, overdruk uit de Tijdspiegel. gedrukt., juni 1888; 309; 1 deeltje
  - Volk en Staat. Redevoering ter opening zijner colleges. gedrukt., 1882; 310; 1 deeltje
  - De staathuishoudkunde als sociale wetenschap. Rede tot aanvaarding van het Hoogleraarsambt te Amsterdam. gedrukt., 1 juni 1891; 311; 1 deeltje
  - Toespraak, gehouden als minister van Justitie bij het sluiten van het huwelijk van H.M.Koningin Wilhelmina., 1901; 312; 1 stuk
  - Rede als minister-president over onze binnenlandse- en buitenlandse verhoudingen. gedrukt. Groningen., 8 en 9 december 1915; 313; 1 deeltje
  - Alphabetische klapper op schrijvers over sociale- en rechtsvragen., z.j. (±1893); 314; 1 deel
  - Alphabetische klapper op juridische wetenswaardigheden., z.j. eind 19e eeuw; 315; 1 deeltje
  - Alphabetische gerangschikte aantekeningen over en uit sociaaleconomische werken., z.j. (±1895); 316; 1 deel
  - Aantekeningen over de wijsbegeerte van Spinoza, Berkeley, Locke, Hume e.a. z.j. eind 19e eeuw., 317; 1 deel
  - Va. Johanna Cornelia van der Linden-de Koning.
    - Spreuken en citaten., eind 19e en begin 20e eeuw; 318; 1 deeltje
    - Recepten., eind 19e en begin 20e eeuw; 319; 1 omslag
- mr Willem Pieter Jacob Henri Cort van der Linden., VI.
  - Ingekomen brief van zijn moeder. met minuut van uitgaande brief., 1910; 320; 2 stukken in 1 omslag
  - Dictaat over het Oude Testament., z.j. ±1900; 321; 1 deel
  - Opstellen over de scripti van 1901-1910, Oedipus, Hercules en de mysteriën van Persephone en Dionysus., z.j; 322; 1 omslag
  - Dictaten strafrecht., z.j. ±1912; 323-325; 3 delen
    - Eerste deel, 323
    - Tweede deel, 324
    - Derde deel, 325
  - Uittreksel uit Kant's Kritiek der Reinen Vernunft., z.j. ±1916; 326; 1 deel
  - Rede tegen het verbindend verklaren van collectieve arbeidscontracten, uitgesproken voor de Kamer van Koophandel te Delft. gedrukt., 1923; 327; 1 deeltje
  - Inleiding tot de debatten over het ontwerp tot wijziging der tariefwet in de buitengewone ledenvergadering der vereniging van Nederlandse Werkgevers, gehouden als secretaris dier vereniging. gedrukt., 9 juli 1924; 328; 1 deeltje
  - Lezingen, gehouden o.a. voor de Liberale Studieclub en de Vereniging Nederlandse Werkgevers., 1924-1933 z.j; 329; 21 stukken in 1 omslag
  - "De rechtskennis van de ingenieur". gedrukt., z.j. ±1933; 330A; 1 deeltje
  - Ingekomen brief van prof.dr. C. Gerretson met een kopie van een uitgaande brief van P.W.J.H. Cort van der Linden over een krantenartikel van Gerretson over minister van staat P.W.A. Cort van der Linden en twee krantenartikelen bij het overlijden van laatstgenoemde., 1952-1953, 1960.; 330B; 1 omslag
- Wttewaall., VII.
  - Johannes Wttewaal., a.
    - Aantekeningen omtrent geboorte en overlijden van zijn kinderen., 1766-1784; 331; 3 stukken in 1 omslag
      Bijgevoegd afbeelding van familiewapen en leesboekje van A.Wttewaall ±1820.
  - Gerard Wttewaall., b.
    - Album amicorum., 1794; 332; 1 deeltje
      Ledig.
    - Bewijs van aankoop door professor mr Gerard Wttewaall van een gemetselde grafstede op de algemene stedelijke begraafplaats aan de Groenensteeg te Leiden., 19 november 1836; 333; 1 stuk
  - Bernardina Antonia Wttewaall-Visscher., c.
    - Brieven van haar dochter Koosje., z.j; 334; 2 stukken in 1 omslag
    - Ingekomen brief van haar zoon Jan. Utrecht, 6 december 1841; 335; 1 stuk
    - Ingekomen brief van haar zuster Hans., Beele 6 februari 1846; 336; 1 stuk
    - Ingekomen brief van Clarisse., 29 december 1830; 337; 1 stuk
    - J.R. Thorbecke, Levensschets van den Hoogleraar G.Wttewaall. gedrukt., 1838; 338; 1 stuk
    - Overeenkomst tussen de kinderen van wijlen professor mr Gerard Wttewaall, strekkende tot goedkeuring van het onderhands contract van 5 september 1838 tussen hun moeder en hun tante Jacoba Henrietta Wttewaall, waarbij aan laatstgenoemde gedurende haar leven een maandelijks bedrag tot levensonderhoud wordt verzekerd. met bijlagen. Utrecht, 9 september 1838; 339; 4 stukken in 1 omslag
  - Jacoba Henriette Wttewaall., d.
    - Afschrift van een artikeltje uit het Nieuw Nederlandsch Magazijn, vertaling van een ander artikel uit onbekende taal., z.j; 340; 2 stukken in 1 omslag
  - dr Jan Wttewaall., e.
    - Over het nadelige van het snoeien van opgaande bomen. gedrukt., 1837; 341; 1 deel
    - Opmerkingen wegens de appel- en peerboomgaarden in Nederland. gedrukt., 1841; 342; 1 deeltje
    - Over het verlenen van premiën voor het doden van wezels en ander zogenoemd schadelijk gedierte. gedrukt., 1859; 343; 1 deeltje
    - Volksleesboek over schadelijke en nuttige insekten. gedrukt., 1864; 344; 1 deeltje
    - Landbouwcourant onder redactie van J. Wttewaall., 1852; 345; 1 deel
  - mr Gerard Wttewaall., f.
    - Herdrukken van verspreide opstellen 1877-1917. gedrukt., 1918; 346; 1 deel
  - Henrietta Cornelia en Gerardina Anna Maria Wttewaall., g.
    - Testamenten van Henrietta Cornelia Wttewaall en van Gerardina Anna Maria Wttewaall, verleden voor notaris mr Jan de Bas Janszoon te 's-Gravenhage. 28 mei 1875. eenvoudige gelijktijdige copiën., 347; 4 stukken in 1 omslag
      Bijgevoegd acten van bewaargering van olographische testamenten.
    - Foto's van Wickenburg., z.j. (±1880); 348; 3 stukken in 1 omslag
- Brouwer., VIII.
  - mr Arnoud Brouwer., a.
    - Ingekomen brief van zijn zuster M. ontvangen als corporaal te Hasselt., 1 october 1799; 349; 1 stuk
    - Ingekomen huwelijksaankondiging van P.M. Eksteen, majoor-adjudant en H.A.E. Cort Heyligers., 1822; 350; 1 stuk
  - Adriana Catharina Brouwer-Heyligers., b.
    - Ingekomen brief van haar grootmoeder Petronella Wilhelmina Dekker., z.j; 351; 1 stuk
    - Ingekomen brieven van haar broer Jan P.C., gesneuveld bij de inval der Engelsen. Afferden en Heiloo., 9 october 1796 resp. 5 september 1799; 352; 2 stukken in 1 omslag
    - Ingekomen brieven van haar broer generaal Cort Heyligers uit Wiasma (tussen Smolensk en Moscou) en Tambossie., 1812 en 1814; 353; 2 stukken in 1 omslag
    - Ingekomen brief van de oud-staatsraad De Chenizot. Parijs, 29 augustus 1807; 354; 1 stuk
    - Ingekomen overlijdensannonce van Jan Heyligers, oud 99 jaar, te Woudrichem., 11 februari 1810; 355; 1 stuk
    - Ingekomen huwelijksaankondiging van J.C. Delbeek an K.S.J.Bouricius van Idema., 1829; 356; 1 stuk
    - Geboorte-extracten van Adriana Catharina Heyligers d.d. 27 augustus 1777 en van haar vader Roeloff d.d. 18 april 1745., 18 augustus 1797; 357; 2 stukken in 1 omslag
  - Arnoldus Rudolphus Janus Brouwer., c.
    - Doctorsbul "cum laude" in de beide rechten. Utrecht 1836., 358; 1 stuk
    - Acte van huwelijksvoorwaarden tussen mr A.R.J. Brouwer te Utrecht en Maria van der Linden te Dordrecht, verleden voor notaris Huibert Struyk te Dordrecht. met gelijktijdig uittreksel., 6 augustus 1845; 359; 2 stukken in 1 omslag
  - Maria Brouwer-van der Linden., d.
    - Ingekomen brief van generaal Cort Heyligers uit Wiesbaden., 3 augustus 1846; 360; 1 stuk
    - Acte van koop van een grafkelder op de begraafplaats Eik en Duinen te Loosduinen door Maris van der Linden te 's-Gravenhage, weduwe van mr Arnoud Rudolph Jan Brouwer., 1884; 361; 1 stuk
    - Acte van bewaargeving van de olographische uiterste wil van mr Arnoud Rudolph Jan Brouwer, verleden voor notaris mr Gautier Pierre Jan Struyk te Dordrecht. met bijgevoegd copie van de uiterste wil., 13 juni 1867; 362; 2 stukken in 1 omslag
    - Acte van opening van de olographische uiterste wil van mr Arnoud Rudolph Jan Brouwer door de kantonrechter te Dordrecht, verleden voor notaris mr Jacobus de Koning te Dordrecht., 24 november 1884; 363; 1 stuk
    - Acte van bewaargeving van de olographische uiterste wil van Maria van der Linden, echtgenote van mr A.R.J. Brouwer te Dordrecht, verleden voor notaris Stephanus van Dorsser te Dordrecht., 16 september 1869; 364; 1 stuk
    - Testamenten van Maria van der Linden, weduwe van mr Arnoud Rudolph Jan Brouwer, verleden voor notaris Pieter Cato Louis Eikendal te 's-Gravenhage. 2 december 1905, 26 september 1907, 25 januari 1908 en 12 mei 1908., 1905-1908; 365; 4 stukken in 1 omslag
      Vervallen door testament van 1 april 1912.
- Heyligers., IX.
  - dr Roeloff Heyligers., a.
    - Ingekomen zegewens van zijn 92 jarige vader op zijn verjaardag., 15 april 1804; 366; 1 stuk
    - Ingekomen brieven van zijn zoon G.M. Cort Heyligers als patriot, gevlucht patriot en officier eerst in Franse, leter in Hollandse dienst., 1787-1803; 367; 36 stukken in 1 omslag
      o.a. 3 brieven geadressoerd aan en doorgezonden door J. Dekker, directeur der posterijen te Dordrecht, uit Bergen op Zoom en Brussel. 25 en 31 december 1787 en z.d.
    - Ingekomen brief van zijn zoon Jan Petrus C. uit Sint Pancras., 21 september 1799; 368; 1 stuk
    - Ingekomen brief van Rom over het sneuvelen van zijn zoon Jan bij Alkmaar. met als bijlage een ingekomen brief van diens broer Jan Rom over hetzelfde feit, gericht aan J. Dekker, postmeester te Dordrecht., october 1799; 369; 2 stukken in 1 omslag
    - Ingekomen condoleance van zijn nicht Maria Anna de Joncheere, weduwe Engelbert., 24 october 1799; 370; 1 stuk
    - Stukken betreffende een geschil van R. Heyligers met luitenant quartiermeester van de Bataafse dragonders J.Seller te Deventer, over ongeldige verkoop van een paar zadels en andere goederen toebehorende aan zijn gesneuvelde zoon Jan., 1799-1801; 371; 14 stukken in 1 omslag
    - Brief van zijn neef, de Franse officier Guyot de Chenizot, uit Parijs., 10 januari 1788; 372; 1 stuk
    - Ingekomen stukken van W. van Eeten te Gorinchem., 1772-1779; 373; 1 verbroken lias
    - Ingekomen stukken van J.H.G. van Borcharen te Gorinchem., 1795-1806; 374; 1 lias
    - Ingekomen stukken van J.B. Warendorff te 's-Gravenhage., 1797-1806; 375; 32 stukken in 1 omslag
    - Ingekomen stukken van C.W. Wyborgh en G. Schimmelpenninck Gzn te Amsterdam., 1802; 376; 1 lias
    - Acte van aanstelling van Roelof Heyligers door de Raad van State d.d. 11 april 1770, als mr chirurgijn van het 2e bataillon van het regiment van luitenant-generaal van Oyen., 12 april 1770; 377; 1 charter
    - Resolutie der stad Deventer tot vaststelling van het salaris van Roelof Heyligers als stads-lector en -chirurgijn op f.600.- 's jaars met ingang van 9 juni 1782., 14 juni 1783; 378; 1 stuk
    - Benoeming van R. Heyligers tot geween lid van het genootschap ter bevordering der heelkunde te Amsterdam., 1 juli 1790; 379; 2 stukken in 1 omslag
      Bijgevoegd concept-dankbetuiging.